【裁判字號】    99,交聲,383
【裁判日期】    990409
【裁判案由】    違反道路交通管理處罰條例聲明異議
【裁判全文】
臺灣士林地方法院交通事件裁定  九十九年度交聲字第三八三號
受處分人
即異議人  甲○○
上列受處分人即異議人因違反道路交通管理處罰條例事件，對於
臺北市交通事件裁決所中華民國九十九年三月十七日所為之處分
（原處分案號：北市裁罰字第裁二二—ＡＯ一ＦＣ二八七八號）
，聲明異議，本院裁定如下：
    主  文
異議駁回。
    理  由
一、按行車管制號誌圓形紅燈顯示之意義如左：(一)車輛面對圓形
    紅燈表示禁止通行，不得超越停止線或進入路口；又停止線
    ，用以指示行駛車輛停止之界限，車輛停止時，其前懸部分
    不得伸越該線。本標線設於已設有「停車再開」標誌或設有
    號誌之交岔路口，鐵路平交道或行人穿越道之前方及左彎待
    轉區之前端。本標線為白實線，寬三十至四十公分，依遵行
    方向之路面寬度劃設之。與行人穿越道線同時設置者，兩者
    淨距以一公尺至三公尺為度。道路交通標誌標線號誌設置規
    則第二百零六條第五款第一目、第一百七十條第一項、第二
    項分別定有明文。次按汽車駕駛人，行經有燈光號誌管制之
    交岔路口闖紅燈者，處新臺幣（下同）一千八百元以上五千
    四百元以下罰鍰；汽車駕駛人，違反前開規定者，除依原條
    款處罰鍰外，並記違規點數三點，道路交通管理處罰條例第
    五十三條第一項、第六十三條第一項第三款亦有明文。
二、原處分意旨略以：受處分人即異議人甲○○駕駛車牌號碼九
    八八九—ＱＬ號自用小客車，於民國九十九年一月二十日上
    午七時三十五分許，行經臺北市○○區○○街二段設有行車
    管制號誌之交岔路口處，該路口行車管制號誌已轉變為圓形
    紅燈，表示車輛禁止通行，不得超越停止線或進入路口，受
    處分人仍駕駛上開小客車闖紅燈，通過停止線並進入路口，
    而為臺北市政府警察局北投分局永明派出所乙○○○○攔停
    後製單舉發，經受處分人於應到案日期前申訴，經原處分機
    關即臺北市交通事件裁決所函請處分機關即臺北市政府警察
    局北投分局調查結果，仍認受處分人有前開違規行為，乃依
    道路交通管理處罰條例第五十三條第一項、第六十三條第一
    項第三款及違反道路交通管理事件統一裁罰基準表之規定，
    於同年三月十七日以北市裁罰字第裁二二—ＡＯ一ＦＣ二八
    七八號裁決書裁處受處分人罰鍰二千七百元，並記違規點數
    三點。
三、異議意旨略以：受處分人於舉發當時，接送二名幼兒上學途
    中，圓形綠燈直行臺北市○○街○段，行經舉發地點即東華
    街二段往西安街二段之Ｙ型交岔路口時，前方車輛於內側車
    道未打方向燈，突然待轉往西安街二段方向，受處分人不及
    反應，只能待前方車輛轉彎後，通過該路口，繼續直行東華
    街二段，旋遭警員攔下，告知闖紅燈，然該路口並無倒數讀
    秒器設置，受處分人無從拿捏是否有足夠時間行駛通過該路
    段，且受處分人通過該路口所見之號誌極可能為綠燈將滅之
    最後一秒，而該路口黃燈約二秒，當時受處分人被前方待轉
    未打方向燈之車輛阻擋，旁邊又有來車，實在無法於三秒內
    駛離該路口，加上該路口停止線與警員所見之對面號誌距離
    約五十公尺，警員從攔查點方向又只能看見舉發地點路口號
    誌背面，如何能清楚得知燈號變換云云。
四、經查，受處分人於前揭時、地，行經有燈光號誌管制之交岔
    路口闖紅燈之違規行為，業據證人即舉發本件之乙○○○○
    於本院調查時，以具結擔保其供述之真實性，並在負擔偽證
    罪處罰之心理狀態下證稱：九十九年一月二十日上午七時三
    十五分許，我身著警察制服，站在臺北市○○區○○街二段
    三○○巷口，即距離本件舉發地點東華街二段三六八號之交
    岔路口五十至一百公尺處，面對東華街二段南向北方向，執
    行定點攔檢、盤查及取締交通違規之勤務，舉發地點路口為
    Ｔ字路口，該路口之時向為二時向，即東華街南向北方向與
    西安街二段北向南方向號誌紅燈，東華街二段左轉西安街二
    段經過捷運橋下則為綠燈，反之亦然。舉發當時我看見舉發
    地點路口西安街二段北向南方向即與東華街南向北方向同步
    之號誌已轉變為紅燈，受處分人仍駕駛車牌號碼九八八九—
    ＱＬ號自用小客車由東華街二段南向北方向行駛，穿越該交
    岔路口前之停止線，進入並通過路口，往東華路二段方向直
    行，我就在東華街二段三○○巷口將受處分人攔下，告知受
    處分人有闖紅燈之違規行為，並製單舉發，受處分人當時表
    示未闖紅燈，且拒簽罰單。於舉發當時，受處分人前方雖有
    一輛汽車左轉西安街二段，然是在舉發地點路口東華街二段
    南向北方向黃燈變換為紅燈之際，受處分人確實是在舉發地
    點路口東華街二段南向北方向之號誌已轉變為紅燈之後，才
    駕駛上開車輛超越該路口停止線，進入並通過該路口，且當
    時號誌運作正常等語綦詳（見本院卷第二十九頁反面至第三
    十二頁），而證人與受處分人素不相識，又無仇隙，此為渠
    等一致陳述在卷（見本院卷第三十二頁），衡情亦無設詞攀
    誣致身陷偽證重罪之必要，足見證人乙○○○○之證言，應
    屬可採，此外，並有舉發地點全景照片在卷可稽（見本院卷
    第三十六頁至第四十頁），是受處分人空言辯稱：伊未無闖
    紅燈云云，顯係卸責之詞，不足採信。綜上，受處分人於上
    開時、地有行經有燈光號誌管制之交岔路口闖紅燈之違規行
    為，洵堪認定。
五、從而，原處分機關對受處分人前揭違規行為，依道路交通管
    理處罰條例第五十三條第一項、第六十三條第一項第三款及
    違反道路交通管理事件統一裁罰基準表之規定，於九十九年
    三月十七日以北市裁罰字第裁二二—ＡＯ一ＦＣ二八七八號
    裁決書裁處受處分人罰鍰二千七百元，並記違規點數三點，
    核無不當。是本件聲明異議為無理由，應予駁回。
據上論斷，應依道路交通案件處理辦法第十九條，裁定如主文。
中    華    民    國    99    年    4     月    9     日
                          臺灣士林地方法院交通法庭
                              法      官  孫萍萍
以上正本證明與原本無異。
如不服本裁定，應於送達後五日內，向本院提出抗告狀。
                              書  記  官  劉易柔
中    華    民    國    99    年    4     月    9     日

司法院資訊處製作；財團法人民間司法改革基金會備份。
